# 请陈版主受累看一下，谢谢。新收入准则下运费问题

提问人：嘉 树daddy 时间：2021-05-19 22:39:08
陈版，您好。
S公司在国内生产完成的产品，通过空运海运方式运输到美国，放到亚马逊平台指定仓然后由平台负责售卖寄送。我想问一下中国到美国这段运费在新收入准则下是否是合同履约成本，我认为公司商品运到国外平台仓库，并没有实际对应哪个确定的合同，只是为了补货，以供后续销售。这种国内到国外的“运输费”应是不属于合同中所约定的承诺，即并不是为履约与客户的合同而发生的运输费用。这种情况下，相关的运输费用，是不是依然可以计入销售费用，不用作为合同履约成本。
还请陈版指点迷津，谢谢

回答人：chenyiwei
基本赞同你的理解。

提问人：ydameng 时间：2021-12-29 21:31:37
请教陈老师，对于同一集团内部存在国内子公司和海外子公司，需要从国内运到海外子公司，再从海外子公司销售给当地的情况：
1 、是否可以存货准则中“第八条 存货的其他成本，是指除采购成本、加工成本以外的，使存货达到目前场所和状态所发生的其他支出。”中规定来考虑，因为企业目的是在海外当地销售，此部分运费是否可以考虑为“达到目前场所发生的支出”呢？
如果不能按照此条考虑，而是作为集团的一个库位调拨（管理费用）或是销售活动（销售费用），需要从哪几个方面分析哈？
2 、对于以下两种情况是不是对于集团来说运费的核算还是不一样：业务一：同时存在从国内销售给海外用户和在海外公司销售给海外用户的情况；业务二：只存在海外公司销售给海外用户的情况
3 、对于从仓库到门店发生的运费是需要放到存货？还是销售费用？
对此，与国内子公司运到海外子公司的情况本质有什么区别么？
感谢陈老师的宝贵时间~~

回答人：chenyiwei
1 、仅仅是内部调库，运费直接费用化处理。 2 、是， 3 、从仓库到门店发生的运费直接计入销售费用。